【裁判字號】    98,交聲,1604
【裁判日期】    980731
【裁判案由】    交管條例聲異
【裁判全文】
臺灣板橋地方法院交通事件裁定
原處分機關  交通部公路總局臺北區監理所板橋監理站
異  議  人
即受處分人  甲○○
上列異議人即受處分人因違反道路交通管理處罰條例案件，對於
交通部公路總局臺北區監理所板橋監理站民國98年 5月25日所為
之板監裁字第裁 41－C00000000號處分，聲明異議，本院裁定如
下：
    主  文
異議駁回。
    理  由
一、按汽車（包括機器腳踏車）駕駛人，行經有燈光號誌管制之
    交岔路口闖紅燈者，處新臺幣（下同）一千八百元以上五千
    四百元以下罰鍰。又汽車駕駛人有上開違規情形者，除依原
    條款處罰鍰外，並予記違規點數三點，原處分機關裁決時之
    道路交通管理處罰條例第五十三條第一項、第六十三條第一
    項第三款分別定有明文。
二、本件原處分認異議人即受處分人林承益駕駛車號九ＨＰ─三
    六五號重型機車，於民國九十七年八月二日十二時五十八分
    許，行經有燈光號誌管制之臺北縣中正路、錦和路與防汛道
    口，由錦和路闖紅燈左轉防汛道往土城方向行駛，為臺北縣
    政府警察局中和分局錦和派出所執勤員警攔停當場掣單舉發
    ，嗣因受處分人未於應到案日期即九十七年八月十七日前繳
    納罰鍰結案或到案陳述意見，原處分機關乃逕依道路交通管
    理處罰條例第五十三條第一項、第六十三條第一項第三款及
    違反道路交通管理事件統一裁罰基準表規定（逾越應到案期
    限六十日以上），裁處罰鍰四千五百元，並記違規點數三點
    。
三、異議意旨略以：此路段在短短約二十公尺，設置二個紅綠燈
    ，異議人就在前面是紅燈，後方是綠燈之情形下，為了要讓
    交通順暢不影響往新店車流受迴堵，一方面也被後方車輛鳴
    喇叭，故左轉而遭開單，實因號誌設置不當所致云云。
四、經查：本件異議人於前揭時間駕駛車號九ＨＰ─三六五號重
    型機車，行經有燈光號誌管制之臺北縣中和市○○路、錦和
    路與防汛道口，由錦和路闖紅燈左轉防汛道往土城方向行駛
    ，為警攔查並當場掣單舉發之事實，為異議人所不爭，並有
    臺北縣政府警察局九十七年八月二日北縣警交字第Ｃ000
    00000號舉發違反道路交通管理事件通知單影本一紙、
    異議人所提出之現場照片四幀附卷可稽，異議人於前揭時、
    地有闖紅燈之違規事實，堪予認定。異議人雖辯稱：伊發生
    紅燈左轉之違規情形，係因該路口號誌設置不當所致云云，
    惟依道路交通標誌標線號誌設置規則第四條第一項規定：「
    標誌、標線、號誌之設置、養護及號誌之運轉，由主管機關
    依其管轄辦理之。」，則本件舉發路口號誌之設置，乃用以
    將道路通行權指定給車輛駕駛人與行人，管制其行止及轉向
    之交通管制設施，顯有主管機關對於系爭路段依當地之實際
    路況、行車流量、交通安全之情況，而作禁制、警告、指示
    、及遵行時間之號誌措施，屬行政機關適法合理之行政裁量
    範圍，除有重大明顯瑕疵或其他違法情形外，一般用路人即
    均有遵守之義務。況異議人為合法領有駕駛執照之人，其駕
    駛車輛應隨時注意各路段所設立之號誌並遵行之，如認有號
    誌設置不當之情形，須循行政管道予以建議改善，在設置現
    狀尚未變更前，仍有確實遵守之義務，是異議人所執前開情
    詞，自不足資為免罰之事由。
五、綜上，異議人於前揭時、地駕車行經有燈光號誌管制之交岔
    路口闖紅燈之違規事證明確，堪以認定，又異議人逾越應到
    案期限六十日以上未自動繳納罰鍰，亦未依規定到案陳述意
    見，從而，原處分機關據以援引前開規定，裁處異議人罰鍰
    四千五百元，並記違規點數三點，於法並無違誤。本件異議
    為無理由，應予駁回。
據上論斷，應依道路交通案件處理辦法第十九條，裁定如主文。
中    華    民    國    98    年    7     月    31    日
                    交通法庭    法  官  劉  安  榕
以上正本證明與原本無異
如不服本裁定，應於裁定送達後5 日內敘明抗告理由，向本院提
出抗告狀。
                                書記官  陳  盈  真
中    華    民    國    98    年    8     月    3     日


司法院資訊處製作；財團法人民間司法改革基金會備份。
